【裁判字號】    99,訴,160
【裁判日期】    990416
【裁判案由】    偽造文書
【裁判全文】
臺灣苗栗地方法院宣示判決筆錄           99年度訴字第160號
公  訴  人  臺灣苗栗地方法院檢察署檢察官
被      告  甲○○
上列被告因偽造文書案件（起訴案號：99年度偵字第762 號），
本院於中華民國99年4 月16日下午4 時，在本院第二法庭宣示判
決，出席職員如下：
                      法  官  林信旭
                      書記官  黃雅琦
                      通  譯  邱士豪
法官起立朗讀判決主文、犯罪事實要旨、處罰條文、附記事項，
及告以上訴限制、期間並提出上訴狀之法院，且諭知記載其內容
：
一、主  文：
    甲○○犯行使偽造私文書罪，處有期徒刑月，如易科罰金
    以新台幣壹仟元折算壹日。扣案如起訴書附表所載文件上之
    簽名署押及指印均沒收。
二、犯罪事實要旨：如後附起訴書及併辦意旨書所載所載。又併
    辦意旨書上所載之8月5日，應更正為5月8日。
三、處罰條文：
    刑法第216條、第210條、第217條第1項。
四、協商判決除有刑事訴訟法第455 條之4 第1 項第1 款於本訊
    問程序終結前，被告撤銷協商合意或檢察官撤回協商聲請者
    ；第2 款被告協商之意思非出於自由意志者；第4 款被告所
    犯之罪非第455 條之2 第1 項所定得以協商判決者；第6 款
    被告有其他較重之裁判上一罪之犯罪事實者；第7 款法院認
    應諭知免刑或免訴、不受理者情形之一，及違反同條第2 項
    「法院應於協商合意範圍內為判決；法院為協商判決所科之
    刑，以宣告緩刑或2 年以下有期徒刑、拘役或罰金為限」之
    規定者外，不得上訴。
五、如有前項得上訴之情形，若不服本件判決，得自收受判決筆
    錄送達之日起10日內，向本院提出上訴書狀，上訴於第二審
    法院。
中    華    民    國    99    年    4     月    16    日
                  台灣苗栗地方法院刑事第一庭
                            書記官  黃雅琦
                            法  官  林信旭
以上正本證明與原本無誤
                            書記官  黃雅琦
中    華    民    國    99    年    4     月    16    日
附件：
臺灣苗栗地方法院檢察署檢察官起訴書
                                       99年度偵字第762號
    被      告  甲○○  女  29歲（民國○○年○月○○日生）
                        住苗栗縣苗栗市南勢里15鄰坪頂西4
                        號
                        國民身分證統一編號：Ｚ000000000號
上列被告因偽造文書案件，業經偵查終結，認應提起公訴，茲將
犯罪事實及證據並所犯法條分敘如下：
        犯罪事實
一、甲○○民國98年5 月8 日下午5 時15分許，在苗栗縣竹南鎮
    ○市路與永貞路口，因涉嫌持有違禁物經警查獲。詎甲○○
    為隱匿其身分，竟冒充其姐乙○○之名應訊，並基於偽造署
    押及行使偽造私文書之犯意，於苗栗縣警察局竹南分局大同
    派出所等處所，冒用乙○○之名義，接續在附表1 至5 所示
    之文件上，偽造「乙○○」之簽名並按捺指印，表示其為「
    乙○○」本人，並已受領通知並製作筆錄之意，再持以交付
    承辦員警收執存卷而行使之，均足以生損害於乙○○及司法
    等機關於前開案件偵查之正確性。嗣經鑑驗比對卷附指紋卡
    後，查悉上情。
二、案經苗栗縣警察局竹南分局報告偵辦。
        證據並所犯法條
一、證據清單及待證事實
┌────┬──────────┬───────────┐
│編號    │證據名稱            │待證事實              │
├────┼──────────┼───────────┤
│1       │被告甲○○於偵查中之│全部犯罪事實。        │
│        │自白                │                      │
├────┼──────────┼───────────┤
│2       │附表編號1至5所示文件│被告偽造乙○○簽名及署│
│        │                    │押之事實。            │
├────┼──────────┼───────────┤
│3       │內政部警政署刑事警察│乙○○之指紋卡，經電腦│
│        │局99年1月13日刑紋字 │比對結果，與被告之指紋│
│        │第0990004037號函    │相符之事實。          │
└────┴──────────┴───────────┘
二、核被告甲○○所為，係犯刑法第216 條、第210 條之行使偽
    造私文書及同法第217 條偽造署押罪嫌。被告前開接續多次
    偽造「乙○○」署押而偽造文書及偽造署押之行為，均係為
    同一冒名目的，利用同一機會，就同一犯罪構成事實，本於
    單一犯意接續所為，請論以接續犯。被告偽造署押係偽造私
    文書之階段行為，而偽造私文書復為行使偽造私文書之低度
    行為，均應為行使偽造私文書之高度行為所吸收，不另論罪
    。被告偽造上開「乙○○」之簽名及及所捺指印，併請依刑
    法第219 條規定宣告沒收之。被告甲○○所另涉違反毒品危
    害防制條例等罪嫌，另行偵結，併此敘明
三、依刑事訴訟法第251條第1項提起公訴。
    此  致
臺灣苗栗地方法院
中    華    民    國    99    年    2     月    23    日
                              檢  察  官  葉  柏  岳
本件證明與原本無異
中    華    民    國    99    年    3     月    1     日
                              書  記  官  彭  國  恭
所犯法條：
刑法第210條、216條、第217條
中華民國刑法第210條
（偽造變造私文書罪）
偽造、變造私文書，足以生損害於公眾或他人者，處 5 年以下
有期徒刑。中華民國刑法第216條
（行使偽造變造或登載不實之文書罪）
行使第 210 條至第 215 條之文書者，依偽造、變造文書或登載
不實事項或使登載不實事項之規定處斷。
中華民國刑法第217條
（偽造盜用印章印文或署押罪）
偽造印章、印文或署押，足以生損害於公眾或他人者，處 3 年
以下有期徒刑。
盜用印章、印文或署押，足以生損害於公眾或他人者，亦同。
附表：
┌──┬────────────┬──────┬────────┐
│編號│文件名稱                │簽名數（枚）│按捺指印數（枚）│
│    │                        │            │                │
├──┼────────────┼──────┼────────┤
│ 1  │98年5月8日調查筆錄      │2           │5（含騎縫處指印 │
│    │                        │            │數）            │
├──┼────────────┼──────┼────────┤
│ 2  │98年5月9日調查筆錄      │2           │14（含騎縫處指印│
│    │                        │            │數）            │
├──┼────────────┼──────┼────────┤
│ 3  │採尿同意書              │2           │4               │
│    │                        │            │                │
│    │                        │            │                │
├──┼────────────┼──────┼────────┤
│ 4  │苗栗縣警察局竹南分局偵辦│1           │2               │
│    │違反毒品危害防制條例案件│            │                │
│    │尿液鑑驗代碼對照表      │            │                │
├──┼────────────┼──────┼────────┤
│ 5  │濫用藥物尿液檢驗檢體監管│2           │5               │
│    │紀錄表                  │            │                │
├──┴────────────┼──────┼────────┤
│      總    計                │9           │30              │
└───────────────┴──────┴────────┘
附件：
併辦意旨書：
臺灣苗栗地方法院檢察署檢察官併辦意旨書
                                      99年度偵字第486號
    被      告  甲○○  女  30歲（民國○○年○月○○日生）
                        住苗栗縣苗栗市南勢里15鄰坪頂西4
                        號
                        國民身分證統一編號：Ｚ000000000號
上列被告因偽造文書之案件，業經偵查終結，認為應移請併辦審
理，茲敘述犯罪事實及證據並所犯法條如下：
        犯罪事實
一、甲○○於民國98年8月5日17時15分許，在苗栗縣竹南鎮○市
    路與永貞路口，因涉嫌持有違禁物經警查獲。詎甲○○為隱
    匿其身分，竟冒用其姐乙○○之名義應訊，並基於偽造署押
    及行使偽造私文書之犯意，於苗栗縣警察局竹南分局竹南派
    ，利用同一機會，就同一犯罪構成事實，本於單一犯意接續
    出所、臺灣苗栗地方法院檢察署等處所，冒用乙○○之名義
    接受訊問後，接續在警詢筆錄、偵查筆錄等文書上，偽造「
    乙○○」之署名並按捺指印，表示其為「乙○○」本人接受
    詢問與訊問之意，再分別持交承辦員警、本署內勤檢察官而
    行使之，足生損害於乙○○與司法機關犯罪偵查之正確性。
二、案經苗栗縣警察局竹南分局報告偵辦。
        證據並所犯法條
一、訊據被告甲○○自白上情不諱，核與證人乙○○偵查中證述
    之情節相符，而本案警詢筆錄中由被告甲○○所按捺之指印
    及指紋卡，經另案（99年度偵字第762 號）送鑑定後，亦鑑
    明確屬被告甲○○按捺無誤。本案之罪證明確，被告甲○○
    之偽造文書之犯嫌應可認定。
二、核被告甲○○所為，係犯刑法第216 條、第210 條之行使偽
    造私文書及同法第217 條偽造署押罪嫌。被告多次偽造「乙
    ○○」之署押而行使偽造私文書之行為，均係基於同一冒名
    目的而為，請論以接續犯。被告偽造署押係偽造私文書之階
    段行為，而偽造私文書復為行使偽造私文書之低度行為，應
    為行使偽造私文書之高度行為所吸收，均不另論罪。被告偽
    造上開「乙○○」之簽名及及所捺指印，併請依刑法第219
    條規定宣告沒收之。
三、查被告因同一偽造文書之案件，經本署檢察官於99年2 月23
    日以99年度偵字第762 號案件提起公訴，現於貴院分案審理
    中，有起訴書1 份在卷供參，本件同一被告所涉偽造文書之
    犯行，與該案件為事實同一之案件，請貴院併案審理。
      此  致
臺灣苗栗地方法院
中    華    民    國    99    年    2     月    28    日
                          檢  察  官  葉柏岳
本件證明與原本無異
中    華    民    國    99    年    3     月     5    日
                          書  記  官  江椿杰

司法院資訊處製作；財團法人民間司法改革基金會備份。
